---
title: "Breve análise sobre a produção de orgânicos no Brasil"
format: html
editor: visual
theme: "yeti"
lang: pt
---

```{r, include=FALSE}
#| echo: false
library(tidyverse)
library(readxl)
library(stringr)
```

Os [dados utilizados](https://dados.agricultura.gov.br/dataset/cadastro-nacional-de-produtores-organicos) estão disponíveis na base de Dados Abertos oficiais do Ministério da Agricultura, Pecuária e Abastecimento (MAPA). Neste trabalho, eu gostaria de verificar **quais paises possuem mais entidades certificadas para exportar protudos orgânicos para o Brasil**. Para, em seguida, analisar **a produção por unidade federativa**.

```{r}

produtores <- read_excel("~/projetos_r/dados/cnpomapa30092019.xlsx")

produtores <- janitor::clean_names(produtores)

```

A base apresenta **`r nrow(produtores)`** entidades produtoras de orgânicos, tanto nacionais quanto internacionais. Com os dados importados, podemos precisamos **transformá-los** para dar início à análise.

Olhando para a base de dados, foi percebido que havia diferente formas de nomear o Brasil e havia países que estavam despadronizados, com preenchimento todo em caixa alta ou baixa.

```{r}
prod2 <- produtores %>% 
  mutate(pais = case_when(pais == "BR"~ "BRASIL",
                          pais == "Brasil" ~ "BRASIL", 
                          pais == "Argentina" ~ "ARGENTINA",
                          pais == "Espanha"~ "ESPANHA", 
                          pais == "Portugal" ~ "PORTUGAL",
                          TRUE ~ pais))


```

O segundo passo foi agrupar todos os países, à exceção dos Brasil, e somar a quantidade de entidades cadastradas.

```{r}
prod2 %>% 
  filter (pais != "BRASIL") %>% 
  group_by(pais) %>%
  count () %>% 
  arrange(desc(n)) %>% 
  rename (quantidade = n )-> exportadores
```
